【裁判字號】    94,易,2439
【裁判日期】    950630
【裁判案由】    竊盜
【裁判全文】
臺灣臺中地方法院刑事判決              94年度易字第2439號
公  訴  人  臺灣臺中地方法院檢察署檢察官
被      告  丙○○
                    （現另案於臺灣臺中看守所羈押中）
上列被告因竊盜案件，經檢察官聲請簡易判決處刑（九十四年度
偵字第一五三三一號）及移送本院併案辦理（九十四年度偵字第
一五三一０號、九十五年度偵字第四八一一號、第九三六二號）
，本院沙鹿簡易庭認不宜以簡易判決處刑，移由本院刑事庭依通
常程序審理，並予判決如下：
    主    文
丙○○共同連續竊盜，累犯，處有期徒刑柒月。
扣案之鑰匙壹串中之壹支沒收。
    犯罪事實
一、丙○○前於民國九十二年間，曾因竊盜及違反毒品危害防制
    條例案件，由臺灣高等法院臺中分院及本院先後判處有期徒
    刑八月及十月，並定應執行刑為一年五月確定，其入監執行
    後，甫在九十四年四月三十日因縮刑期滿執行完畢；詎仍不
    知警惕反省，猶基於意圖為自己不法所有之概括犯意，先後
    為下列竊盜犯行：
（一）丙○○與丁○○（已由本院另於九十五年三月二十七日以
      九十五年度簡字第三五號判處有期徒刑四月）於九十四年
      九月二十日十五時許，在臺中縣沙鹿橋下與人發生爭執，
      因遭追打奔逃至臺中縣梧棲鎮○○街童綜合醫院院區內，
      適見李秀麗所有，平日由其女己○○使用之車牌號碼ＩＺ
      Ｉ－三七九號重型機車停置於該處無人看守，乃認有機可
      乘，丙○○即與丁○○共同基於意圖為自己不法所有之犯
      意聯絡，丙○○並有竊盜之概括犯意，由丁○○持其所有
      鑰匙一串中之一支，竊取該部重型機車得手，供渠等代步
      使用。嗣丁○○將上開竊得之重型機車停置於臺中縣梧棲
      鎮○○街一０二巷二二號建築工地旁，而於九十四年九月
      二十日十八時三十分許，當場為警查獲，且由警扣得丁○○所有之前揭鑰匙一串。
（二）丙○○另與甲○○（另由檢察官偵查起訴）共同基於意圖
      為自己不法所有之犯意聯絡，丙○○並承繼前揭竊盜之概
      括犯意，二人於九十五年二月一日十八時許，偕同騎乘機
      車至臺中縣大甲鎮○○路○段一一一號前，趁無人看守注
      意之際，徒手竊取庚○○所有之鐵板二片，得手後即將該
      二片鐵板運往臺中縣大甲鎮○○路○段五三六號售予不知
      情之資源回收業者余銀鐘，得款新台幣五百元，朋分花用
      殆盡。嗣甲○○搭載丙○○，於九十五年二月二日十一時
      三十分許，在臺中縣大甲鎮○○路與幼九路路口，因形跡
      可疑，為警攔檢查獲。
（三）丙○○另與鍾德宣（亦由檢察官另行偵查起訴）共同基於
      意圖為自己不法所有之犯意聯絡，丙○○並賡續前揭竊盜
      之概括犯意，二人於九十五年四月十七日十一時五十分許
      ，偕同騎乘機車至臺中縣大安鄉○○村○○○路八六三號
      前，趁無人看守注意之際，徒手竊取乙○○所有之鋁製門
      窗框架三十六支，得手後準備將之運往臺中縣大甲鎮地區
      販售予資源回收業者時，即於同日十三時許，在臺中縣大
      安鄉○○村○○○路七一號前，因形跡可疑，為警攔檢查
      獲，並由警進而查悉上情。
二、案經臺中縣警察局清水分局移請臺灣臺中地方法院檢察署檢
    察官偵查後，聲請以簡易判決處刑，暨臺中縣警察局大甲分
    局先後報告同署檢察官偵查後，移送本院併案辦理。
    理    由
一、訊據被告丙○○於本院訊問時坦承上開犯罪事實不諱，核與
    共犯丁○○、甲○○、鍾德宣分別於警詢及偵查中皆直承確
    與被告丙○○共同竊取前揭機車、鐵板、鋁製門窗框架等情
    （見清警刑字第０九四０００四三０四號第一五頁至第一六
    頁，偵字第一五三三一號卷第一六頁；中縣甲警偵字第０九
    五０００一七五九號影卷第三頁至第四頁；中縣甲警偵字第
    ０九五００三一一七九號影卷第七頁至第八頁，偵字第九三
    六二號影卷第一０頁至第一一頁），暨被害人己○○、庚○○、乙○○先後於警詢、偵查中指證機車、鐵板、鋁製門窗
    框架遭竊取之被害情節大致相符（見清警刑字第０九四００
    ０四三０四號第一七頁至第一八頁；中縣甲警偵字第０九五
    ０００一七五九號影卷第八頁至第九頁、偵字第四八一一號
    影卷第四頁；中縣甲警偵字第０九五００三一一七九號影卷
    第九頁至第一０頁），復有贓物認領保管單三紙、員警查獲
    時拍攝之照片十四張與臺中縣警察局車輛協尋電腦輸入單一
    紙附卷（見清警刑字第０九四０００四三０四號第三六頁、
    第四０頁至第四二頁、第四三頁；中縣甲警偵字第０九五０
    ００一七五九號影卷第一三頁、第一六頁至第一八頁；中縣
    甲警偵字第０九五００三一一七九號影卷第一八頁、第二五
    頁至第二六頁），暨同案被告丁○○所有供其與被告丙○○
    共為前揭犯罪事實欄一、（一）所載竊盜犯行所用之鑰匙一
    串中之一支扣案可資佐證，足見被告丙○○上開自白確與客
    觀事實相符，堪予採信。是本件事證業臻明確，被告丙○○
    竊盜犯行，堪以認定。
二、核被告丙○○所為，係犯刑法第三百二十條第一項之普通竊
    盜罪。被告丙○○就前揭竊盜犯行，分別與丁○○、甲○○
    、鍾德宣間，均有犯意聯絡及行為分擔，俱屬共同正犯。被
    告丙○○所為上開三次竊盜行為，均時間緊接，所犯構成要
    件相同，顯係基於概括之犯意為之，為連續犯，應依刑法第
    五十六條之規定以一罪論，並加重其刑。被告關於犯罪事實
    欄一、（二）、（三）所載之普通竊盜犯行，固未據檢察官
    於聲請簡易判決處刑書中載明，然與已聲請簡易判決並經本
    院論罪科刑之犯罪事實欄一、（一）所示竊盜犯行間，具有
    連續犯之裁判上一罪關係，亦為起訴效力所及，復為檢察官
    移送併案審理，本院基於審判不可分原則，自應併同予以審
    理。另被告丙○○有前述經有期徒刑宣告及執行完畢之情形
    ，此有臺灣高等法院被告前案紀錄表在卷可查，其於五年以
    內再犯本件有期徒刑以上之罪，為累犯，應依刑法第四十七
    條之規定遞予加重其刑。爰審酌被告為國中畢業（見臺中縣
    警察局清水分局刑案偵查卷宗偵訊調查筆錄教育程度欄），
    智識程度雖不高，仍應端正品行，奮發向上，竟囿於貪念而
    分別夥同共犯丁○○、甲○○、鍾德宣等人，連續竊取財物
    ，侵害他人之財產權益；且其體無殘缺，竟不思循正當管道
    賺取錢財謀生，反起意行竊，亦缺乏對他人財產權應予尊重
    之觀念，惟衡酌被告丙○○於犯後坦承犯行，犯罪後態度尚
    稱良好等一切情狀，量處如主文所示之刑。另共同正犯因相
    互間利用他人之行為，以遂行其犯意之實現，本於責任共同
    之原則，有關沒收部分，對於共犯間供犯罪所用之物，自均
    應為沒收之諭知。本件扣案鑰匙一串中之一支，係同案被告
    丁○○所有且供其與被告丙○○共同為前開犯罪事實欄一、
    （一）所載竊盜犯行所用之物，業據同案被告丁○○供陳在
    案（見本院卷第一０三頁），自應依刑法第三十八條第一項
    第二款之規定併予宣告沒收。至扣案鑰匙一串中之另二支，
    雖亦為同案被告丁○○所有，惟與其本件竊盜犯行並無直接
    關連性，依法自不得併為沒收之諭知，附此敘明。
三、另臺灣臺中地方法院檢察署檢察官於九十四年十一月二十三
    日以中檢惠姜九十四偵一五三一０字第七七五三九號函移送
    該署九十四年度偵字第一五三一０號併辦意旨雖略以：被告
    丙○○基於意圖為自己不法所有之概括犯意，另於九十四年
    九月十二日十四時二十分許，在臺中縣高速鐵路軌道一四八
    公里處，竊取臺灣高速鐵路公司所有之電纜接地線三二公尺
    ，而認被告丙○○前開所為亦涉犯刑法第三百二十條第一項
    之普通竊盜罪嫌，與本件被告丙○○所涉之前揭犯罪事實欄
    一、（一）所示竊盜犯行間，具有連續犯之裁判上一罪關係
    ，故請求移送併案審理等語。然公訴人認被告丙○○涉有上
    開移送併辦部分之竊盜犯行，無非係以證人即自稱接獲被告
    丙○○之電話委託，而至臺中縣大甲鎮○○路六０之一五號
    旁土地公廟查獲現場，準備將所竊電纜線外皮剝去持以變賣
    之戊○○（其所涉收受贓物犯嫌部分，另經檢察官於九十五
    年四月十四日以九十五年度偵緝字第一二四號為職權不起訴
    處分）於警詢及偵查中之供證為主要論據。訊據被告丙○○
    則堅詞否認涉有此部分竊盜犯嫌，並辯稱：此併案部分之竊
    盜與伊無關，伊與戊○○根本不熟，不可能委託戊○○幫忙
    剝電纜線。況員警緝獲戊○○時，伊根本沒有出現在查獲現
    場，如何能僅依憑戊○○之供詞，謂該電纜接地線是伊所竊
    取等語。經查：
（一）按犯罪事實應依證據認定之，無證據不得認定犯罪事實，
      刑事訴訟法第一百五十四條第二項定有明文。又按事實之
      認定，應憑證據，如未能發現確實之證據，或證據不足以
      證明，自不能以推測或擬制之方法，以為裁判基礎；再犯
      罪事實所憑之證據，無論係直接證據或間接證據，其為訴
      訟上之證明，須於一般人均不致有所懷疑而得確信為真實
      之程度，始得據為有罪之認定，倘其證明尚未達此程度而
      尚有合理之懷疑存在時，本諸無罪推定原則，自應為被告
      無罪之諭知；又被告否認犯罪事實所持辯解縱使不能成立
      ，除非有確實證據足以證明對於被告犯罪已無合理之懷疑
      外，不能遽為有罪之認定；刑事訴訟法規定被告有緘默權
      ，被告基於不自證己罪原則，既無供述之義務，亦不負自
      證清白之責任，不能因被告未能提出證據資料證明其無罪
      ，或對於被訴之犯罪事實不置可否，即認定其有罪，最高
      法院著有九十二年度台上字第二五七０號判決意旨可資參
      照。再按提起公訴應由檢察官向管轄法院提出起訴書為之
      ，刑事訴訟法第二百六十四條第一項定有明文，是以檢察
      官於提起公訴後，另以函片將被告之犯罪事實移送法院聲
      請併案審理，除該移送之犯罪事實與已經起訴部分間有實
      質上一罪或裁判上一罪關係，為起訴效力所及，受訴法院
      應予合一審判外，並不具起訴之效力，法院自毋庸予以審
      判（最高法院八十九年度台上字第一八二五號判決意旨參
      照）。
（二）證人戊○○固於本院審理時到庭陳稱：丙○○於九十四年
      九月十四日下午打電話予伊之友人甲○○，並自稱「阿仁
      」而與甲○○通話後，請甲○○傳達要伊至臺中縣大甲鎮
      ○○路六０之一五號旁土地公廟，將丙○○所竊取置於該
      地之電纜線剝離外皮以利變賣，伊並未直接與丙○○對話
      ，而是透過甲○○轉達得知訊息。之後甲○○載伊至土地
      公廟，途中伊有在進入土地公廟的巷口看到丙○○，伊沒
      有再與丙○○確認，到土地公廟，伊看到一旁地上有電纜
      線及美工刀，就開始剝皮。沒多久警察就來查緝了等語（
      見本院卷第一六０頁至第一六三頁、第一九三頁至第一九
      七頁、第一九九頁至第二００頁），然其於警詢及檢察官
      初次為訊問時，均未提及被告丙○○委託剝離電纜線外皮
      之事，係輾轉由甲○○傳達告知之情（見中縣甲警刑字第
      ０九四００三二七五九號影卷第六頁至第八頁、偵字第一
      五三一０號影卷第四頁），證人戊○○且於偵查中一度陳
      稱：丙○○有在查獲現場交代伊相關剝皮事宜後才離開等
      語（見偵緝字第一二四號影卷第六頁），且證人戊○○此
      部分之證述情節，核與證人甲○○於本院證陳：在九十四
      年九月十四日下午，伊有接獲一通自稱「阿仁」所打來的
      電話，說要找戊○○，伊就把電話交由戊○○接聽。戊○○聽完電話後，就要伊開車搭載至臺中縣大甲鎮○○路六
      ０之一五號旁之土地公廟，但沒有說去那裡作什麼。伊與
      戊○○到現場沒多久，就被警察查獲，並帶回警局作筆錄
      ，伊在現場沒有看到丙○○等語亦未盡相符（見本院卷第
      一九０頁至第一九二頁、第一九七頁至第一九九頁），證
      人戊○○之供證既前後反覆，莫衷一是，且與證人甲○○
      之證詞亦未相吻合，得否僅以其之證述，即據為被告丙○○確有為此部分竊取電纜接地線犯行之不利認定之憑採，
      已屬有疑。且縱若證人戊○○於本院所述其係經由證人甲○○轉達始得知訊息一事為真，其僅經由證人甲○○之轉
      述，如何能確認證人甲○○所謂「阿仁」即係被告丙○○
      ？且其既於前去現場途中遇見被告丙○○，何以亦未喚住
      被告丙○○，向被告丙○○當面訊問確認是否有委託剝離
      電纜線外皮之情事及剝離電纜線外皮後應如何處置，其可
      得多少酬庸等等，凡此種種，皆與事理常情有所捍格，是
      證人戊○○所為供證，實難信為真實，自難據之而率爾論
      斷被告丙○○有為此部分竊取電纜線之犯行，揆之前揭最
      高法院判例及判決意旨，本院自無從併同審理此移送併辦
      部分，應退由承辦檢察官另行為適法之偵處。
據上論斷，應依刑事訴訟法第四百五十二條、第二百九十九條第
一項前段，刑法第二十八條、第五十六條、第三百二十條第一項
、第四十七條、第三十八條第一項第二款，罰金罰鍰提高標準條
例第一條前段，判決如主文。
中    華    民    國    95    年    6     月    30    日
                  刑事第四庭  審判長法  官  張國忠
                                    法  官  黃松竹
                                    法  官  陳思成
上正本證明與原本無異。
如不服本判決，應於送達後十日內向本院提出上訴狀（須附繕本
），上訴於臺灣高等法院臺中分院。
                                    書記官  王嘉麒
中    華    民    國    95    年    6     月    30    日
附錄論罪科刑法條刑法第三百二十一條第一項意圖為自己或第三
人不法之所有，而竊取他人之動產者，為竊盜罪，處五年以下有
期徒刑、拘役或五百元以下罰金。


司法院資訊處製作；財團法人民間司法改革基金會備份。
